【裁判字號】    97,訴,3041
【裁判日期】    980326
【裁判案由】    搶奪等
【裁判全文】
臺灣板橋地方法院刑事判決              97年度訴字第3041號
公  訴  人  臺灣板橋地方法院檢察署檢察官
被      告  甲○○
                    （現於臺灣宜蘭監獄執行中）
            癸○○
                    （現於臺灣臺北監獄臺北分監執行中）
上列被告因搶奪等案件，經檢察官提起公訴（97年度偵字第1570
7號），本院判決如下：
    主  文
甲○○所犯如附表二所示之罪，各處如附表二所示（甲○○部分
）之宣告刑，應執行有期徒刑肆年拾月。
癸○○所犯如附表一、附表二所示之罪，各處如附表一、附表二
所示（癸○○部分）之宣告刑，應執行有期徒刑陸年。
    事  實
一、甲○○前因施用毒品案件，經臺灣桃園地方法院分別判處有
    期徒刑6月、1年、3月，嗣經裁定應執行有期徒刑1年7月確
    定，於民國（下同）95年8月14日縮刑期滿。癸○○前因施
    用毒品案件，經本院分判處有期徒刑8月、4月，應執行有期
    徒刑10月確定，於93年5月13日假釋付保護管束期滿，假釋
    未經撤銷，未執行之刑以執行完畢論。詎2人均不知悔改，
    平日無業游蕩，且均未戒除毒癮（2人所犯施用毒品罪部分
    ，另由臺灣板橋地方法院檢察署檢察官處理），為圖謀金錢
    而購毒，遂單獨1人或共同為下列之行為：。
二、癸○○意圖為自己不法之所有，單獨1 人先後於附表一所示
    之時、地，或以其所有之鑰匙1 支或攜帶其所有且客觀上足
    以傷人身體或性命可作為兇器使用之六角扳手1支，用以竊
    取車號GRJ-811號之車牌1面及車號JL2-609、OYK-217及NN8-
    95 1之機車3部供己代步之用。癸○○於行竊後將上開行竊
    所用之鑰匙1支及六角扳手1支隨手丟棄而滅失；另癸○○與
    甲○○2人為朋友關係，自97年5月起，因癸○○苦無毒品來
    源，得知甲○○有辦法購得毒品後，乃起意糾邀甲○○共同
    騎乘機車行搶，預由癸○○擔任前鋒，選定獨行、攜帶皮包
    之女性被害人後，迅速騎機車自後方接近，趁被害人不及防
    備之際，出手行搶，倘行搶前後有遭阻攔或被追捕情形，則
    由甲○○在距離5至20公尺處接應或阻擋之，得贓後則購買
    毒品分渠等施用，甲○○因難耐毒癮，認可藉此分贓，購毒
    施用，乃允從入夥，同意尾隨把風接應。2人遂於附表二編
    號1至4所示之時、地，共同意圖為自己不法之所有，由甲○○騎乘不知情古秀英所有之車號K5X- 102號機車尾隨癸○○
    ，在後方5至20公尺處把風接應，再由癸○○選定被害人，
    騎車迅速接近並趁被害人不及防備之際，出手搶奪附表二編
    號1至4所示戊○○○、丁○○、辛○○及逄幼鳳等人財物得
    手後，一起逃離現場，返回桃園縣龜山鄉○○○路32號8樓
    甲○○住處點贓，再由甲○○先取出共同購買毒品之金額，
    攜款向真實姓名年籍不詳綽號「小陳」成年人購買毒品供渠
    等施用，餘款則朋分花用殆盡，其餘物品則隨手丟棄，而以
    此方式共同行搶4次。其間，癸○○並以其0000000000號手
    機向甲○○使用之0000000000號手機傳送簡訊「龍哥，你起
    床了嗎，如果起床了，就一起出發賺錢」等語，邀約共同作
    案。嗣於97年5月25日下午1時30分許（即附表二編號5之案
    件)，二人共同意圖為自己不法之所有，前往臺北縣林口鄉
    竹林山寺附近，在該處竹林路325 號旁，癸○○見乙○○由
    竹林山寺停車場獨自往竹林山寺方向行走，認有機可趁，騎
    車迅速駛近乙○○，趁其不及防備之際，自後方猛力搶奪乙○○所有紫色皮包1 只（內有附表二編號5 案件所示之物，
    價值合計新臺幣（下同）10,000元）。得手後，癸○○迅速
    駛離現場，乙○○因而跌倒，受有右手挫傷之傷害（傷害罪
    部分未據告訴）。嗣乙○○起身喊捕，始發現另有甲○○騎
    乘機車尾隨癸○○朝該路段文化一路方向逃逸，隨即報警處
    理，經警趕赴現場，於同日下午2 時10分許，在臺北林口鄉
    ○○路與育林街口，逮捕未及逃離之甲○○。癸○○雖乘隙
    逃逸返回上揭甲○○之住處，惟久候甲○○不至，乃以上揭
    行動電話傳訊「給我逃脫了，你先去拿東西，叫嫂子開門」
    、「龍哥，傳訊息你怎麼都不回電話，我很擔心請速回電」
    、「龍哥，你是否上削了（即遭逮捕之意）…」、「龍哥，
    我鑰匙掉了，在樓下無法進入，你快回家，車子已經丟了，
    」等語予甲○○，表示希望甲○○儘速返家點贓並購毒施用
    、藉以瞭解甲○○有無被逮捕等情；惟甲○○業已為警逮捕
    ，且心生悔意，向查獲之警員主動供出附表二編號1 至4 所
    示之搶奪案件及附表一編號4 癸○○搶奪時所騎乘之車號
    NN8- 951機車係行竊得來，並於同日下午4 時30分許，在桃
    園縣桃園市○○路青溪國中前，配合警方將癸○○誘至該處
    ，經警當場緝獲在逃之癸○○，並扣得搶奪乙○○所有之現
    金3,000 元，再循線在桃園縣桃園市○○路134 巷22號對面
    ，起獲搶奪乙○○所有之紫色皮包1 只、小皮包2 個、存摺
    5 本、信用卡3 張等物。癸○○在警察機關尚未發覺其附表
    一編號1 至3 之竊盜犯行之前，即主動供出附表一編號1 至
    3 所示之竊盜案件，並願接受裁判，復帶同查獲之警員在桃
    園縣龜山鄉○○路○ 段978 號旁起獲己○○失竊之NN8-951
    號重機車1 輛及壬○○失竊之GRJ-811 號車牌1 面。
二、案經丙○○、戊○○○、丁○○、辛○○、庚○○、逄幼鳳
    、乙○○訴由臺北縣政府警察局新莊分局報請臺灣板橋地方
    法院檢察署檢察官偵查起訴。
    理  由
一、證據能力部分：
    按被告以外之人於審判外之言詞或書面陳述，除法律有規定
    者外，不得作為證據；又被告以外之人於審判外之陳述，雖
    不符合同法第159 條之1 至第159 條之4 之規定，但經當事
    人於審判程序同意作為證據，法院審酌該言詞陳述或書面陳
    述作成時之情況，認為適當者，亦得為證據。當事人、代理
    人或辯護人於法院調查證據時，知有第159 條第1 項不得為
    證據之情形，而未於言詞辯論終結前聲明異議者，視為有前
    項之同意，刑事訴訟法第159 條第1 項，及第159 條之5 ，
    分別定有明文。本判決下列所引用之各該被告以外之人於審
    判外之陳述（含書面陳述），雖屬傳聞證據，惟均經當事人
    於法院準備程序及審判期日中表示無意見，而不予爭執，且
    迄至言詞辯論終結前亦未再聲明異議，法院審酌此等證據資
    料製作時之情況，尚無違法不當及證明力明顯過低之瑕疵，
    亦認為以之作為證據應屬適當，揆諸前開規定，依刑事訴訟
    法第159 條之5 規定，認前揭證據資料均例外有證據能力。
二、上揭事實，業據被告癸○○迭於警詢、偵查及本院準備程序
    與審理時供承不諱；另被告甲○○則矢口否認有前揭搶奪之
    犯行，並辯稱：因伊向警員供出癸○○搶奪犯行，癸○○懷
    恨而故意誣陷伊有與其共同搶奪云云。經查：
 (一)被告癸○○上揭竊盜之事實及被告癸○○與甲○○2 人共
     同搶奪之事實，業據告訴人丙○○、庚○○及被害人己○○、戊○○○、丁○○、辛○○、逄幼鳳及乙○○等人於
     警詢中指訴綦詳，並有臺北縣政府警察局車輛協尋電腦輸
     入單2 紙（被害人庚○○部分，見偵查卷第63頁及第64頁
     ）、桃園縣政府警察局、臺北縣政府警察局車輛協尋電腦
     輸入單各1 紙（被害人己○○部分，見偵查卷第71頁及第
     72頁）、車號GRJ-811 號車牌1 面扣案及車牌對應車籍資
     料查詢1 紙（被害人壬○○部分，見偵查卷第373 頁）、
     贓物認領保管單共3 紙（被害人庚○○、己○○及乙○○
     ，見偵查卷第65頁、第73頁及第77頁）、臺北縣政府警察
     局新莊分局扣押筆錄及扣押物品目錄表以及蒐證相片15 幀
     、簡訊翻拍畫面1 份（見偵查卷第80頁至第91頁）在卷可
     稽。
 (二)至被告甲○○否認有與被告癸○○共同搶奪云云；惟查：
     被告甲○○與被告癸○○2 人共同於97年5 月25日下午1
     時30分許，在臺北縣林口鄉○○路325 號，由被告癸○○
     下手行搶被害人乙○○，而被告甲○○則在後接應，俟被
     告搶得乙○○皮包後加速逃離現場，經被告乙○○報案，
     旋於同年月日下午2 時10分許，經警在臺北縣林口鄉○○
     路與育林街口查獲被告甲○○，而被告甲○○於警詢筆錄
     坦承有與被告癸○○搶奪乙○○，並主動供出與被告癸○○尚有於97年5 月12日、5 月13日、5 月16日及5 月19日
     搶奪戊○○○、丁○○、辛○○及逄幼鳳等4 人之犯行（
     見偵查卷第39頁、第40頁），復於偵查中亦坦承有與被告
     癸○○共同為上開搶奪之犯行無誤（見偵查卷第203 頁）
     ，又於本院聲請羈押訊問時亦坦承有與被告癸○○共同為
     上開搶奪之犯行（見本院97年度聲羈字第366 號刑事卷所
     附97年5 月26日訊問筆錄），此外並有被告癸○○於搶奪
     被害人乙○○皮包，逃離現場後，即以簡訊傳予被告甲○○，內容為：「給我逃脫了，你先去拿東西，叫嫂子開門
     」、「龍哥，傳訊息你怎麼都不回電話，我很擔心請速回
     電」、「龍哥，你是否上削了，親速回電話，不然我會擔
     心」、「我在難過打電話你又不接」、「龍哥，傳訊息你
     怎麼都不回電話，我很擔心請速回電」、「龍哥，你在哪
     裡，速回電話」、「龍哥，我鑰匙掉了，在樓下無法進入
     ，你快回家，車子已經丟了，」（見偵查卷第88頁、第91
     頁）。再觀之被告癸○○於搶得被害人乙○○皮包，駕車
     逃離現場後，在極短時間內，先後以上開7 則簡訊聯絡被
     告甲○○，藉以探知被告甲○○是否亦順利逃離現場；倘
     被告甲○○未參與被告癸○○搶奪之犯行，被告癸○○焉
     有於逃離現場後，再以簡訊通知甲○○，而自曝其犯行、
     行蹤之理。是以，被告甲○○事後於審理時翻異前供，顯
     係卸諉之詞，殊無可採。本案罪證明確，被告2 人犯行洵
     堪認定。
三、查被告癸○○於附表一編號3 行竊時所用之六角扳手，係鋼
    製之材質，長度約15公分左右，業據被告癸○○於審理中供
    認在卷。是持之足以傷人身體或性命，客觀上自足供兇器使
    用無訛。故核被告癸○○就附表一編號1 、2 、4 所為，皆
    係犯刑法第320 條第1 項之竊盜罪，而就附表一編號3 所為
    ，係犯同法第321 條第1 項第3 款攜帶兇器竊盜罪，而公訴
    人認此部分係犯同法第320 條第1 項之普通竊盜罪，起訴法
    條尚有未洽，應予變更。另被告癸○○、甲○○2 人就附表
    二所為，均係犯同法第325 條第1 項之搶奪罪，而起訴書就
    附表二編號3 之犯行，認係犯法第320 條第1 項之竊盜罪；
    然被告癸○○、甲○○2 人於上揭時、地，由被告癸○○趁
    被害人辛○○不及防備之際，動手搶奪楊女放置於機車把手
    之皮包1 只，渠等所為係犯同法第325 條第1 項之搶奪罪，
    此部分公訴人於準備程序中業已更正並記明筆錄在卷。是此
    部分無庸再予以變更起訴法條。又被告癸○○、甲○○2 人
    就附表二搶奪之犯行，有犯意聯絡及行為之分擔，應論以共
    同正犯。又被告癸○○就上開4 件竊盜、5 件搶奪之犯行及
    被告甲○○就上開5 件搶奪之犯行，皆係犯意各別，均應各
    分論併罰。又被告癸○○就附表一編號1 至3 竊盜之犯行，
    係於警察機關尚未發覺之前，即主動供出，並願接受裁判，
    合於刑法自首之規定，應依法各減輕其刑；另被告甲○○就
    附表二1 至4 搶奪之犯行，雖係於警察機關尚未發覺之前，
    即主動供出；惟被告甲○○卻於本院審理時翻異前供而否認
    有上開搶奪犯行。再觀之被告甲○○上開4 件搶奪犯行，皆
    係於光天化日之下行搶，足見被告甲○○毫無法治觀念，且
    嚴重破壞社會治安。是以本院認被告甲○○犯上開4 件搶奪
    犯行不予減輕其刑，附此說明。末查；被告癸○○、甲○○
    前有如事實欄所載徒刑執行之情形，此有臺灣高等法院被告
    前案紀錄表在卷可徵。渠等於有期徒刑執行完畢後，5 年內
    故意再犯有期徒刑以上刑之4 罪（指被告癸○○竊盜部分）
    、5 罪（指被告癸○○、甲○○搶奪部分），皆係累犯，均
    應依法各加重其刑，並先加後減之（指被告癸○○附表一編
    號1 至3 竊盜部分）。爰分別審酌被告2 人之素行、各次犯
    罪之動機、目的、手段，所得財物價值，及被告2 人均身強
    體壯，不思工作謀生，竟於光天化日之下行搶他人財物，嚴
    重危害社會治安，以及被告癸○○犯罪後坦承犯行，態度良
    好，而被告甲○○則飾詞狡辯未見悔意等一切情狀，分別量
    處如主文所示之刑，並依法定渠等應執行之刑，以資懲儆。
    至被告癸○○行竊時所用之鑰匙及六角扳手各1 支，並未扣
    案，且被告癸○○供承上開行竊工具於行竊後即丟棄而滅失
    ，自無從於本案中宣告沒收，併予敘明。
據上論斷，應依刑事訴訟法第299 條第1 項前段、第300 條，刑
法第320 條第1 項、第321 條第1 項第3 款、第28條、第325 條
第1 項、第47條第1 項、第62條、第51條第5 款，刑法施行法第
1條之1，判決如主文。
本案經檢察官藍海凝到庭執行職務
中    華    民    國    98    年    3     月    26    日
                  刑事第四庭審判長法  官  潘  長  生
                                  法  官  黎  錦  福
                                  法  官  俞  秀  美
上列正本證明與原本無異。
如不服本判決，應於判決送達後10日內敘明上訴理由，向本院提
出上訴狀 (應附繕本) ，上訴於臺灣高等法院。其未敘述上訴理
由者，應於上訴期間屆滿後20日內向本院補提理由書「切勿逕送
上級法院」。
                                 書記官  陳  金  鳳
中    華    民    國    98    年    4     月    6     日
附錄本案論罪科刑法條全文：
刑法第320 條
意圖為自己或第三人不法之所有，而竊取他人之動產者，為竊盜
罪，處五年以下有期徒刑、拘役或五百元以下罰金。
意圖為自己或第三人不法之利益，而竊佔他人之不動產者，依前
項之規定處斷。
前二項之未遂犯罰之。
刑法第321條
犯竊盜罪而有左列情形之一者，處六月以上、五年以下有期徒刑
：一於夜間侵入住宅或有人居住之建築物、船艦或隱匿其內而犯
之者。
二  毀越門扇、牆垣或其他安全設備而犯之者。
三  攜帶兇器而犯之者。
四  結夥三人以上而犯之者。
五  乘火災、水災或其他災害之際而犯之者。
六  在車站或埠頭而犯之者。
前項之未遂犯罰之。
刑法第325 條
意圖為自己或第三人不法之所有，而搶奪他人之動產者，處六月
以上五年以下有期徒刑。
因而致人於死者，處無期徒刑或7年以上有期徒刑，致重傷者，
處三年以上十年以下有期徒刑。
第一項之未遂犯罰之。
附表一（被告癸○○竊盜部分）：
┌──┬───┬─────┬──────┬───────┐
│編號│犯  罪│犯    罪  │犯罪手法及  │宣   告   刑  │
│    │時  間│地    點  │竊得財物    │              │
├──┼───┼─────┼──────┼───────┤
│  1 │97年5 │桃園縣桃園│以其所有之鑰│癸○○竊盜，累│
│    │月12日│市○○路  │匙1 支竊取吳│犯，處有期徒刑│
│    │7 時30│191 巷1 號│文興所有之車│伍月。        │
│    │分至17│前        │號JL2-609 號│              │
│    │時30分│          │重機車1 輛（│              │
│    │期間  │          │內含丙○○所│              │
│    │      │          │有駕照、行照│              │
│    │      │          │及不詳數量之│              │
│    │      │          │工具等物）  │              │
├──┼───┼─────┼──────┼───────┤
│  2 │97年5 │臺北縣林口│以上開相同其│癸○○竊盜，累│
│    │月19日│鄉○○路58│所有之鑰匙1 │犯，處有期徒刑│
│    │晚8 時│之1號     │支竊取庚○○│伍月。        │
│    │15分許│          │所有之車號  │              │
│    │      │          │OYK-217 號重│              │
│    │      │          │機車1輛     │              │
├──┼───┼─────┼──────┼───────┤
│  3 │97年5 │桃園縣龜山│以其所有且客│癸○○攜帶兇器│
│    │月22日│鄉○○路長│觀上可供兇器│竊盜，累犯，處│
│    │前之某│庚醫院附近│使用之六角扳│有期徒刑陸月。│
│    │日    │          │手1 支竊取戴│              │
│    │      │          │全利所有之車│              │
│    │      │          │號GRJ-811 重│              │
│    │      │          │機車之車牌1 │              │
│    │      │          │面          │              │
├──┼───┼─────┼──────┼───────┤
│  4 │97年5 │桃園縣龜山│以上開編號1 │癸○○竊盜，累│
│    │月22日│鄉○○路1 │、2 相同其所│犯，處有期徒刑│
│    │0 時5 │段334 巷5 │有之鑰匙1 支│捌月。        │
│    │分至13│號4樓     │竊取己○○所│              │
│    │時30分│          │有之車號NN8-│              │
│    │期間  │          │951 號重機車│              │
│    │      │          │1輛         │              │
└──┴───┴─────┴──────┴───────┘
附表二（被告甲○○、癸○○共同搶奪部分）：
┌──┬─────┬──────┬───────────┐
│編號│犯    罪  │犯罪手法及  │  宣    告   刑       │
│    │時    地  │搶奪之財物  │                      │
├──┼─────┼──────┼───────────┤
│  1 │97年5 月12│由甲○○在後│癸○○、甲○○共同犯搶│
│    │日15時30分│把風接應，而│奪罪，均累犯，癸○○處│
│    │許，在臺北│癸○○則在前│有期徒刑拾月；甲○○處│
│    │縣林口鄉林│騎乘機車，趁│有期徒刑壹年。        │
│    │口路19號前│戊○○○不及│                      │
│    │          │防備之際，徒│                      │
│    │          │手搶奪其所有│                      │
│    │          │之皮包1 只（│                      │
│    │          │內有現金12,0│                      │
│    │          │00元、信用卡│                      │
│    │          │1 張、提款卡│                      │
│    │          │3 張、身分證│                      │
│    │          │1 張、汽車駕│                      │
│    │          │照1 張及健保│                      │
│    │          │卡1 張等物）│                      │
│    │          │，得手後，將│                      │
│    │          │其中現金朋分│                      │
│    │          │花用殆盡，其│                      │
│    │          │餘物品均丟棄│                      │
│    │          │。          │                      │
├──┼─────┼──────┼───────────┤
│  2 │97年5 月13│由甲○○騎車│癸○○、甲○○共同犯搶│
│    │日13時23分│在後把風接應│奪罪，均累犯，癸○○處│
│    │許，在臺北│，而癸○○則│有期徒刑拾月；甲○○處│
│    │縣林口鄉中│騎乘機車在前│有期徒刑壹年。        │
│    │正路264 巷│，趁丁○○不│                      │
│    │13號前    │及防備之際，│                      │
│    │          │徒手搶奪其皮│                      │
│    │          │包1 只（內有│                      │
│    │          │現45,000元、│                      │
│    │          │信用卡2 張、│                      │
│    │          │身分證及健保│                      │
│    │          │卡各2 張、手│                      │
│    │          │機1 支、眼鏡│                      │
│    │          │1 副、保險送│                      │
│    │          │金單4 張及收│                      │
│    │          │據2 張等物）│                      │
│    │          │。得手後，將│                      │
│    │          │其中現金朋分│                      │
│    │          │花用殆盡，其│                      │
│    │          │餘物品均丟棄│                      │
│    │          │。          │                      │
├──┼─────┼──────┼───────────┤
│  3 │97年5 月16│由甲○○騎乘│癸○○、甲○○共同犯搶│
│    │日13時40分│機車在後把風│奪罪，均累犯，癸○○處│
│    │許，在臺北│接應，而鍾全│有期徒刑拾月；甲○○處│
│    │縣林口鄉林│民則騎乘機車│有期徒刑壹年。        │
│    │口路與竹林│在前，趁楊麗│                      │
│    │路口      │美不及防備之│                      │
│    │          │際，徒手搶奪│                      │
│    │          │楊女放置於機│                      │
│    │          │車把手之皮包│                      │
│    │          │1 只（內有現│                      │
│    │          │金25,000元、│                      │
│    │          │諾基亞牌手機│                      │
│    │          │1 支【價值3,│                      │
│    │          │500 元】、信│                      │
│    │          │用卡1 張、提│                      │
│    │          │款卡1 張及保│                      │
│    │          │險送金單7 張│                      │
│    │          │等物）。得手│                      │
│    │          │後，將其中現│                      │
│    │          │金朋分花用殆│                      │
│    │          │盡，其餘物品│                      │
│    │          │則丟棄。    │                      │
├──┼─────┼──────┼───────────┤
│  4 │97年5 月19│由甲○○騎乘│癸○○、甲○○共同犯搶│
│    │日12時44分│機車在後把風│奪罪，均累犯，癸○○處│
│    │許，在臺北│接應，而鍾全│有期徒刑拾月；甲○○處│
│    │縣林口鄉中│民則騎乘機車│有期徒刑壹年。        │
│    │正路282 號│在前，趁逄幼│                      │
│    │前        │鳳不及防備之│                      │
│    │          │際，徒手搶奪│                      │
│    │          │其所有之皮包│                      │
│    │          │1 只（內有現│                      │
│    │          │金2,500 元、│                      │
│    │          │印鑑2 付、提│                      │
│    │          │款卡5 張、信│                      │
│    │          │用卡3 張、身│                      │
│    │          │分證1 張、存│                      │
│    │          │簿5 本及支票│                      │
│    │          │1 張等物）。│                      │
│    │          │得手後，將其│                      │
│    │          │中現金朋分花│                      │
│    │          │用殆盡，而其│                      │
│    │          │餘物品均丟棄│                      │
│    │          │。          │                      │
├──┼─────┼──────┼───────────┤
│  5 │97年5 月25│由甲○○騎乘│癸○○、甲○○共同犯搶│
│    │日13時30分│機車在後把風│奪罪，均累犯，癸○○處│
│    │許，在臺北│接應，而鍾全│有期徒刑拾月；甲○○處│
│    │縣林口鄉竹│民騎乘機車在│有期徒刑壹年。        │
│    │林路325 號│前，趁乙○○│                      │
│    │旁        │不及防備之際│                      │
│    │          │，徒手搶奪其│                      │
│    │          │皮包1 只（內│                      │
│    │          │有現金3,000 │                      │
│    │          │元、小皮包2 │                      │
│    │          │個、存摺簿5 │                      │
│    │          │本及信用卡3 │                      │
│    │          │張等物）。得│                      │
│    │          │手後，甲○○│                      │
│    │          │旋經警逮捕，│                      │
│    │          │之後循線逮捕│                      │
│    │          │癸○○，並帶│                      │
│    │          │同警員起出上│                      │
│    │          │開搶奪之物品│                      │
│    │          │。          │                      │
└──┴─────┴──────┴───────────┘


司法院資訊處製作；財團法人民間司法改革基金會備份。
